【裁判字號】    90,易,2828
【裁判日期】    900925
【裁判案由】    家庭暴力防治法等
【裁判全文】
臺灣高雄地方法院刑事判決                          九十年度易字第二八二八號
    公  訴  人  臺灣高雄地方法院檢察署檢察官
    被      告  乙○○
右列被告因家庭暴力防治法等案件，經檢察官提起公訴（九十年度偵字第一０三一一
號）及移送併辦（九十年度偵字第一三二八七號），本院判決如左：
    主  文
乙○○連續違反法院依家庭暴力防治法第十三條所為之禁止實施家庭暴力行為之裁定
，處拘役伍拾玖日，如易科罰金，以佰元折算壹日，緩刑貳年。
    事  實
一、乙○○與甲○係母子，二人具有家庭暴力防治法第三條第三款所定之家庭成員關
    係，乙○○並經臺灣高雄地方法院於民國八十九年八月二十四日以八十九年度家
    護字第六四二號民事通常保護令，判令其不得對甲○實施身體或精神上不法侵害
    之行為，及直接或間接對甲○為騷擾行為，並遠離甲○位於高雄市○○區  ○街
    二十八之六號住居所至少一百公尺。詎乙○○竟基於恐嚇及違反民事通常保護令
    之概括犯意，先於九十年五月二十五日十五時三十分許（起訴書誤載為五月二十
    五日二十三時許），竟憑藉些許酒力即恣意進入高雄市○○區  ○街二十八之六
    號甲○房內，持起房內甲○所有之水果刀，向甲○恫稱：要將之殺死然後再自殺
    等語，使甲○心生畏懼，致生危害於安全，並違反前開通常保護令，經警移送檢
    察官訊畢後飭回；乙○○復承上違反民事通常保護令之犯意，於同年七月十日十
    八時許，破壞上址鐵門後進入甲○房內，以「臭支歪，全左營的人都被你幹完了
    」等穢語辱罵甲○（毀損及侮辱部分業經甲○撤回告訴），並徒手毆打在旁出言
    制止其辱罵行為之房客丙○○頭部及身體成傷（傷害部分未據告訴），再度違反
    前開民事通常保護令。
二、案經甲○訴由高雄市政府警察局左營分局移送臺灣高雄地方法院檢察署檢察官偵
    查起訴暨移送併案審理。
    理  由
一、右揭事實，業據被告乙○○於本院審理中坦認不諱，核與告訴人甲○於警偵訊及
    本院審理時指訴之情節相符，並經證人丙○○證述屬實，復有卷附之本院民事通
    常保護令一份及水果刀一支扣案可稽，足認被告之自白與事實相符，本件事證明
    確，被告犯行洵堪認定。
二、按家庭成員間實施身體或精神上不法侵害之行為，即屬「家庭暴力」；又任何打
    擾、警告、嘲弄或辱罵他人之言語、動作或製造使人心生畏怖情境之行為，即屬
    「騷擾」，家庭暴力防治法第二條第一項、第三項分別定有明文。故核被告違反
    本院八十九年度家護字第六四二號民事通常保護令裁定之內容，其所為係犯刑法
    第三百零五條之恐嚇罪及家庭暴力防治法第五十條第一、二、四款之違反保護令
    罪。被告雖有違反同法條所規定之數款應處罰裁定內容，仍應認係違反一保護令
    罪。被告先後二次違反保護令之行為，時間緊接，犯罪構成要件相同，顯係基於
    概括犯意所為，應依連續犯之規定論以一罪，並加重其刑。被告所犯前開二罪，
    有方法結果之牽連關係，為牽連犯，應從一重論以連續違反保護令罪。公訴人就
    被告於九十年七月十日之犯行（即併案九十年度偵字第一三二八七號）雖未起訴
    ，然與已起訴部分有連續犯之裁判上一罪關係，為起訴效力所及，本院自得併予
    審理。爰審酌被告多次實施家庭暴力行為，漠視法院所為之保護令裁定，所為非
    是，處刑本不宜寬縱，惟念及其犯後坦承犯行，態度良好，所造成之損害非鉅等
    一切情狀，量處如主文所示之刑，並諭知易科罰金之折算標準，以資懲儆。又查
    被告前未曾受有期徒刑以上刑之宣告，有臺灣高等法院被告全國前案紀錄表一份
    在卷可憑，因一時失慮，致罹刑章，犯後坦認犯行，且深表悔意，是經此偵審程
    序及罪刑之宣告後，應知所警惕而無再犯之虞，本院因認所宣告之刑以暫不執行
    為適當，併予宣告緩刑二年，以啟自新。至供被告犯罪所用之水果刀一支，係屬
    告訴人甲○所有之物，業據告訴人甲○及被告同陳在卷，且非屬違禁物，爰不另
    為沒收之諭知，併此敘明。
三、另移送併辦意旨以被告於前揭時、地毀損及辱罵甲○之犯行部分，亦涉犯刑法第
    三百五十四條之毀損罪及第三百零九條之侮辱罪嫌而與前開違反保護令罪部分有
    連續犯及牽連犯之裁判上一罪關係等情。惟按告訴乃論之罪，告訴人於第一審辯
    論終結前，得撤回其告訴；又告訴經撤回者，法院應諭知不受理之判決，刑事訴
    訟法第二百三十八條第一項、第三百零三條第三款分別定有明文。經查本件被告
    乙○○因毀損罪、侮辱罪等案件，經檢察官移送併本院辦案審理，認被告係犯刑
    法第三百五十四條之毀損罪及第三百零九條之侮辱罪，依同法第三百五十七條及
    第三百十四條之規定，須告訴乃論。茲據告訴人甲○於本院審理中，聲請撤回其
    告訴，揆諸前開說明，本應諭知不受理之判決，惟公訴人認此部分與前揭違反保
    護令罪間有連續犯及牽連犯之裁判上一罪關係，應從一重處斷，爰不另為公訴不
    受理之諭知，併此敘明。
據上論斷，應依刑事訴訟法第二百九十九條第一項前段，家庭暴力防治法第五十條第
一、二、四款，刑法第十一條前段、第五十六條、第三百零五條，第五十五條、第四
十一條第一項前段、第七十四條第一款，罰金罰鍰提高標準條例第一條前段、第二條
，判決如主文。
中      華      民      國     九十     年      九      月    二十五    日
                                  臺灣高雄地方法院刑事第三庭
                                      法    官  柯彩燕
右正本證明與原本無異。
如不服本判決，應於判決送達後十日內，向本院提出上訴狀。
                                書記官    楊真芬
中    華    民    國      九十      年      九      月      二十八      日


司法院資訊處製作；財團法人民間司法改革基金會備份。
